臺灣士林地方法院刑事判決　　　　　　　 93年度易字第918號
公　訴　人　臺灣士林地方法院檢察署檢察官
被　　　告　甲○○
上列被告因傷害等案件，經檢察官提起公訴（93年度偵字第9243
號），本院判決如下：
    主  文
甲○○傷害人之身體，處有期徒刑月，如易科罰金以佰元折
算壹日；又公然侮辱人，處罰金壹仟元，如易服勞役以佰元折
算壹日。
    事  實
一甲○○、丙○○均以駕駛計程車為業，於民國93年3 月7 日晚
  上10時許，甲○○駕駛車號201-CH號營業小客車，丙○○駕駛
  車號D5-962號營業小客車，在臺北市○○區○○路1 段4 號「
  國光客運」出入口前排班候客（丙○○之車排在甲○○前方）
  ，適有一人自國光客運內走出欲搭乘計程車，該人先觀望甲○
  ○駕駛之車號201-CH號營業小客車後，再向前進入丙○○駕駛
  之車號D5-962號營業小客車搭乘，甲○○見狀認係丙○○搶其
  乘客，心生不滿，竟基於公然侮辱及普通傷害之犯意，自其20
  1-CH號營業小客車內下車走向丙○○之D5-962號營業小客車旁
  ，要丙○○下車，並在不特定人得共見共聞之臺北市○○路旁
  ，當場以台語「幹你娘雞歪」（起訴書誤為「幹你娘」）之語
  詞辱罵丙○○，足以貶損丙○○之名譽，於丙○○下車之際，
  甲○○即即拉扯丙○○之衣服，並徒手毆打丙○○之胸部計7
  、8 下，致使丙○○受有前胸挫傷及擦傷，暨左側第4 肋骨挫
  傷之傷害，丙○○乘隙逃離，迅駕駛車號D5-962號營業小客車
  將乘客載至臺北市○○○路與民權東路後，再前往中興醫院就
  診，並於翌日（即93年3 月8 日）凌晨1 時40分向台北市政府
  警察局大同分局建成派出所報案，始悉上情。
二案經被害人丙○○訴由台北市政府警察局大同分局報告台灣士
  林地方法院檢察署檢察官偵查起訴。
    理  由
一訊據被告甲○○，固不否認於93年3 月7 日晚上10時許，駕駛
  車號201-CH號營業小客車至上址，遇見駕駛車號D5-962號營業
  小客車之告訴人丙○○等情不諱，惟矢口否認上開犯行，辯稱
  ：是伊車遭告訴人丙○○駕駛之車號D5-962號營業小客車右車
  門自後擦撞伊車左後方保險桿，致伊車左後方保險桿落漆，告
  訴人肇事後即逃逸，伊即報警，伊當時絕無毆打及辱罵告訴人
  云云，查被告甲○○與告訴人丙○○於93年3 月7 日晚上10時
  許分別駕駛前述車號之營業小客車至上址等情，除據被告坦認
  外，並據證人即告訴人丙○○本院審理時證述在卷，堪可認定
  。至被告與告訴人於前開時地發生何事，證人即告訴人丙○○
  於本院證稱：因載客順序問題，伊遭被告毆打及公然侮辱等語
  ，被告則以前詞置辯，二者所言南轅北轍，經查：
  (一)上揭犯罪事實，業據證人丙○○於警詢、偵查及本院審理時
    證述綦詳（參第9243號偵卷頁4 、16～19、32～35、本院94
    年11月16日審理筆錄，檢察官、被告均同意證人丙○○於警
    詢引為證據），而丙○○於93年3 月8 日凌晨1 時40分至台
    北市政府警察局大同分局建成派出所報案稱：昨日（7 日）
    晚上10時許，因客人要坐伊車號D5-962號營業小客車，同業
    車號201-CH號營業小客車駕駛認伊搶生意，即下車，走向伊
    要伊下車，伊下車後，該駕駛即邊罵「幹你娘雞歪」，邊手
    過來拳打至伊胸部，接著2 手互打約7 、8 下，使伊胸部有
    抓痕抓傷，事發後伊迅上車載客人至中山北路、民權東路口
    下車後，先至中興醫院就醫，再至派出所報案等情，有台北
    市政府警察局大同分局建成派出所工作日誌在卷可參（前開
    偵卷頁47），核丙○○歷次證述及93年3 月8 日報案所述均
    相一致。再告訴人丙○○於93年3 月7 日受有如事實欄所載
    之傷勢，並有中興醫院診斷證明書在卷可稽，堪可認定。
  (二)次據證人即台北市政府警察局大同分局建成派出所警員丁○
    ○於檢察官訊問及本院審理時結證稱：93年3 月8 日，告訴
    人丙○○來報案，當時他衣衫不整，胸部紅腫，並有一條條
    抓痕，他說他被打，他和客人都嚇到，當時他載著客人跑，
    後才來報案，被告並罵三字經。告訴人當時描述得很生動，
    來備案時還害怕地發抖，我認為告訴人說被人家打應不是亂
    講等語（參第9243號偵卷頁40～45，及本院94年11月16日審
    理筆錄）。堪認丙○○於93年3 月8 日凌晨1 時40分至台北
    市政府警察局大同分局建成派出所報案時，害怕得發抖，且
    衣衫不整，胸部紅腫，並有一條條之抓痕。告訴人丙○○若
    非甫受驚嚇，豈會害怕得發抖，且若非遭人拉扯衣服毆打，
    豈會衣衫不整，胸部紅腫，並有抓痕？益堪認證人丙○○前
    所述非虛。
  (三)被告雖以上詞置辯，且於93年3 月7 日晚上10時18分報案，
    稱其車號201-CH號營業小客車於93年3 月7 日晚上10時10分
    遭告訴人丙○○駕駛之D5-962號營業小客車擦撞，告訴人即
    逃逸（此有台北市政府警察局大同分局交通分隊交通事故處
    理通訊紀錄表附於偵卷頁7 可參），然查：
    (1)證人丙○○於警詢、偵查及本院審理時堅稱未擦撞被告駕
      駛之車號201-CH號營業小客車。
    (2)再查告訴人丙○○因被告指訴其肇事逃逸，而於93年4 月
      3 日至台北市政府警察局大同分局應訊，經警勘查其車號
      D5-962號營業小客車並無異樣，此有所拍攝車號D5-962號
      營業小客車之照片3 幀在卷可參（見偵卷頁23），雖警未
      拍攝該車右車門之照片，然查93年4 月3 日時，警方已偵
      辦告訴人丙○○對被告提起傷害及公然侮辱之案件，被告
      到案後否認上情，並辯稱係告訴人肇事逃逸，於告訴人93
      年4 月3 日到警局應訊時，警方亦詢問告訴人有否擦撞到
      被告之201-CH號營業小客車，此參該日警詢筆錄自明（見
      前開偵卷頁18反面），警方既已知被告之答辯，於勘查告
      訴人車號D5-962號營業小客車時，自會詳加查看，若告訴
      人之車有撞痕或新近烤漆之跡象，警方絕不可能漠視，而
      不予拍照或註明之理，查警方於93年4 月3 日勘查告訴人
      車號D5-962號營業小客車時，未加註記，亦未拍攝車號D5
      -962號營業小客車除車頭以外之照片，應係未發現該車有
      撞痕或新近烤漆之跡象，是被告指稱其車遭車號D5-962號
      營業小客車擦撞云云，尚難遽採。
    (3)查告訴人於93年3 月7 日晚上10時許遭被告毆傷，先將乘
      客載至臺北市○○○路與民權東路後，即前往中興醫院就
      診，並於翌日（即93年3 月8 日）凌晨1 時40分向台北市
      政府警察局大同分局建成派出所備案等情，除據證人丙○
      ○證述在卷外，並有前開中興醫院診斷證明書、台北市政
      府警察局北投分局建成派出所工作日誌在卷可參。堪信告
      訴人遭被告毆傷後，除先載乘客抵達目的地外，即至醫院
      就診，並旋向警方報案。倘被告未毆打告訴人，而係告訴
      人自後擦撞被告車之後保險桿後逃逸，該擦撞造成被告車
      之損害尚屬輕微，即便被告嗣後追索，告訴人應理賠之金
      額亦不高，衡情告訴人應無為避理賠，而故意弄傷自己，
      誣陷被告之理？又倘被告所辯屬實，則告訴人業已逃離現
      場，其何會甘冒遭警查獲之風險，而至警局報案？被告所
      辯在在不符常情。
    (4)又證人即接獲被告報案稱遭擦撞而至臺北市○○區○○路
      1 段4 號前處理之警員乙○○雖於本院結證稱：當時看被
      告之計程車有一點點擦痕云云，然其於檢察官訊問時則證
      稱：當時沒注意被告之車有無被撞之痕跡等語（見上述偵
      卷頁34），則證人乙○○於93年3 月7 日晚間接獲被告報
      案至現場處理時，有無注意被告之201-CH號營業小客車有
      無擦撞痕跡即有可疑。復查被告所駕駛之201-CH號車為計
      程車，長期駕駛在外營生，擦撞在所難免，是縱被告駕駛
      之車號201-CH號營業小客車後方保險桿有碰撞痕跡，亦難
      認係告訴人駕車自後擦撞所致。
    依前所述，本院認被告辯稱：於前開時地，遭告訴人所駕之
    車號D5-962號營業小客車自後方擦撞其駕駛之車號201-CH號
    營業小客車，告訴人即逃逸云云，顯為卸責之詞，與事實不
    符，難以採信。
  (四)雖被告以台語「幹你娘雞歪」公然辱罵丙○○一情，僅證人
    丙○○之證詞為證，然查證人丙○○於案發之初93年3 月8
    日凌晨1 時40分向警方備案時，及其後於警詢、檢察官偵查
    中及本院審理時就此均為相同之證述，又查被告與告訴人原
    不相識，被告因載客順序問題而心中不快，被告於出手毆擊
    告訴人時，口出穢語，此並不悖於常情，且告訴人遭被告毆
    傷，其控告被告傷害即足，實無設詞誣指被告公然辱罵其「
    幹你娘雞歪」之必要，是證人丙○○此部分之證詞，應屬實
    ，足以採信。
  綜上所述，被告之答辯洵無足採，本件事證明確，被告犯行堪
  以認定，應依法論科。
二核被告傷害丙○○部分，係犯刑法第277 條第1 項之普通傷害
  罪；其於不特定人得共見共聞之馬路旁，辱罵丙○○「幹你娘
  雞歪」一語之部分，係犯刑法第309 條第1 項之公然侮辱罪。
  所犯上開2 罪，犯意各別，行為互異，罪質互殊，應分論併罰
  。爰審酌被告因載客順序之細故即公然侮辱、毆打告訴人，及
  其辱罵之內容、告訴人所受之傷勢，被告為上開犯行後，不知
  自省，竟報案偽稱其車遭告訴人駕車擦撞，企圖干擾、轉移偵
  查機關偵辦方向，犯罪後否認犯行，毫無悔意，又未賠償告訴
  人之損害，態度不佳等一切情事，分別就其所犯之2 罪量處如
  主文所示之刑，有期徒刑及罰金部分，並分別諭知如易科罰金
  及易服勞役之折算標準。
三據上論斷，應依刑事訴訟法第299 條第1 項前段，刑法第277
  條第1 項、第309 條第1 項、第41條第1 項、第42條第2 項，
  罰金罰鍰提高標準條例第1 條前段、第2 條，判決如主文。
本案經檢察官林聰良到庭執行職務
中　　華　　民　　國　　94　　年　　11　　月　　30　　日
　　　　　　　　　刑事第一庭審判長法  官  雷  雯  華
                                  法  官  張  國  棟
                                  法  官  江  翠  萍
以上正本證明與原本無異。
如不服本判決，應於判決送達後10日內，向本院提出上訴狀。
                                  書記官  范  淑  芬
中　　華　　民　　國　　94　　年　　12　　月　　1 　　日
論罪條文：刑法第277 條第1 項、第309 條第1 項刑法第277 條
第1 項傷害人之身體或健康者，處三年以下有期徒刑、拘役或一
千元以下罰金。
犯前項之罪因而致人於死者，處無期徒刑或七年以上有期徒刑；
致重傷者，處三年以上十年以下有期徒刑。
刑法第309 條第1 項
公然侮辱人者，處拘役或三百元以下罰金。
以強暴犯前項之罪者，處一年以下有期徒刑、拘役或五百元以下
罰金。
